【裁判字號】    89,易,509
【裁判日期】    890808
【裁判案由】    公共危險等
【裁判全文】
臺灣苗栗地方法院刑事判決                          八十九年度易字第五九號
    公  訴  人  臺灣苗栗地方法院檢察署檢察官
    被      告  乙○○
右列被告因公共危險等案件，經檢察官提起公訴（八十九年度偵字第七一三號、第一
二七四號），本院判決如左：
    主      文
乙○○服用酒類，不能安全駕駛動力交通工具而駕駛，處有期徒刑陸月，如易科罰金
，以佰元折算壹日；又因過失傷害人，處有期徒刑陸月，如易科罰金，以佰元折
算壹日；應執行有期徒刑拾壹月，如易科罰金，以佰元折算壹日。
    事      實
一、乙○○曾於民國（下同）八十七年三月二十六日因竊盜案件，經法院判處有期徒
    刑八月確定，甫於八十七年十二月十一日執行完畢，猶不知悔改，於八十九年一
    月二十一日，明知飲酒後其吐氣所含酒精成份超過每公升○．二五毫克以上者，
    不得駕車，竟於酒後已達不能安全駕駛汽車之程度（經酒精測試，其吐氣所含酒
    精成份達每公升○．七八毫克），仍駕駛車牌號碼ＬＭ─○六六二號自用小客車
    ，沿苗栗縣頭份鎮○○街由南向北行駛，於同日晚上十時三十五分許，行經該街
    與八德一路交岔路口時，該街設有閃光紅燈，原應注意汽車行駛至交岔路口時，
    應遵守燈光號誌停車再開，而依當時情形，並無不能注意之情事，竟疏未注意，
    未讓當時沿八德一路（該路設有閃光黃燈）由東向西由甲○○所駕駛之車牌號碼
    ＬＴ─七六五二號自用小客車先行，致撞及甲○○所駕駛之自用小客車，造成甲
    ○○頭部外傷合併腦挫傷之傷害。嗣經警據報前往處理，始悉上情。
二、案經苗栗縣警察局頭份分局報請及被害人乙○○訴由台灣苗栗地方法院檢察署檢
    察官偵查起訴。
    理  由
一、訊據被告乙○○固不否認於前揭時、地與告訴人甲○○發生車禍，並致甲○○受
    傷之事實，惟矢口否認有何公共危險、過失傷害之犯行，辯稱：伊開車之前並未
    飲酒，車禍發生後，因其姐姐林梅珍到現場時攜帶保特瓶裝之米酒，伊誤認為是
    水才喝了二大口，且車禍之發生係因甲○○自己開車來撞伊的車云云。經查：被
    告所辯伊係車禍發生後，才喝酒一節，固提出證人林梅珍為證，然查，於偵查中
    經公訴人隔離訊問後，被告供稱：伊於車禍發生後，約晚上十一時許打電話給林
    梅珍，林梅珍坐車到現場云云；而證人林梅珍則證稱：伊係在當晚七、八時許接
    到被告打來之電話，請其到車禍現場，伊即騎機車過去云云。是二人之供詞，顯
    不相符，且証人林梅珍既係發生車禍而急欲趕赴現場，又何以攜帶無關緊要之礦
    泉水、米酒、醬油膏等物，其證言顯與常理不合，又於偵查中公訴人質之告訴人
    甲○○、當天前往處理車禍之警員黃順光、陳青育均証稱：當時僅見被告之老板
    二夫妻，均年約六十多歲，並未見年約五十歲之婦女在場，亦未見當場有何保特
    瓶之物等語。況參酌證人林梅珍與被告相交甚篤，業經被告並自陳，且稱證人林
    梅珍為「姐姐」，益見二人之交情匪淺，証人林梅珍證言之真實性本屬堪疑，綜
    上所述，其証言顯與事實不符，不足採信。又証人林梅珍業經公訴人於偵查中訊
    問明確，是被告乙○○聲請本院再傳訊証人林梅珍已無必要，併此明。又被告
    所辯伊於車禍後才誤飲米酒，並連喝二大口等情，核與被告於警訊時自白：開車
    前喝了金門高梁酒四分之一瓶之供詞亦不相符合，且警員黃順光、陳青育亦具結
    證稱：伊等到現場時看到被告乙○○坐在地上，身上有酒味，說話也顛三倒四等
    語，若被告確於車禍發生後，才飲酒，當不致於短時間內即渾身酒味，說話顛三
    倒四，另參酌被告乙○○於本院審理中依然滿身酒味之情，是被告上開所辯，顯
    與常情不合，足見被告事後翻異前詞，無非事後卸責之詞，不足採信。此外，復
    有苗栗縣警察局舉發違反道路交通管理事件通知單一紙、酒精濃度測試值一紙、
    道路交通事故調查報告表一紙、照片八幀及診斷證明書一紙附卷可稽，被告罪行
    洵堪認定。
二、又按飲洒後吐氣酒精成分超過每公升○．二五毫克，不得駕駛汽車；又汽車行駛
    時公升○．二五毫克，不得駕駛汽車；又車輛行駛時，駕駛人應注意車前狀況，
    隨時採取必要之安全措施；汽車行駛至交叉路口，其行進、轉彎，支線道車應暫
    停讓幹線道車先行。道路交通安全規則第一百十四條第二款、第九十四條第三項
    、第一百零二條第一項第二款分別定有明文，被告乙○○駕車自應注意上述道路
    交通規定，且依卷附之道路交通事故調查報告表所載，本件肇事時被告並無不能
    注意之情事，被告仍疏未注意，以致肇事，可見被告於本件車禍確有違反上述交
    通安全規則至明；益證被告於本件車禍確有過失且危險駕駛，是被告乙○○之過
    失行為與被害人甲○○受傷間，顯有相當因果關係。本案事證明確，被告上開犯
    行洵堪認定。
三、核被告所為，係犯刑法第一百八十五條之三重大違背義務致交通危險罪及第二百
    八十四條第一項前段之過失傷害罪。被告所犯上開二罪間，犯意各別，罪名不同
    ，應分論併罰之。被告酒醉駕車，因而致人受傷，依法應負刑事責任，爰依道路
    交通管理處罰條例第八十六條第一項加重其刑。爰審酌被告之過失程度、所生之
    危害、犯罪後否認之態度及肇事後迄今未與被害人達成和解等一切情狀，量處如
    主文所示之刑並諭知易科罰金之折算標準及定其應執行之刑，以示懲儆。
據上論斷，應依刑事訴訟法第二百九十九條第一項前段，道路交通管理處罰條例第八
十六條第一項，刑法第一百八十五條之三、第二百八十四條第一項前段、第五十一條
第五款、第四十一條，罰金罰鍰提高標準條例第一條前段、第二條，判決如主文。
本案經檢察官吳義聰到庭執行職務。
中      華      民      國    八十九    年      八      月      八      日
                                    臺灣苗栗地方法院刑事庭
                                        法  官  姚  銘  鴻
右正本證明與原本無異。
如不服本判決，應於判決送達後十日內向本院提出上訴狀( 應附繕本 )，上訴於臺灣
高等法院台中分院。
                                        書記官  張  文  玲
中      華      民      國    八十九    年      八      月      八      日
附錄本案論罪科刑法條全文：
刑法第一百八十五條之三
服用毒品、麻醉藥品、酒類或其他相類之物，不能安全駕駛動力交通工具而駕駛者，
處一年以下有期徒刑、拘役或三萬元以下罰金。
刑法第二百八十四條
因過失傷害人者，處六月以下有期徒刑、拘役或五百元以下罰金。


司法院資訊處製作；財團法人民間司法改革基金會備份。
